Minutes et répertoires du notaire Jean FROMONT, 20 mai 1701 - 24 janvier 1730 (étude XVII)
Archives nationales
- Minutes de Jean FROMONT, 20 mai 1701 - mars 1730; MC/ET/XVII/478 - MC/ET/XVII/661
  - Minutes. 1711, janvier - 1711, mars, janvier 1711 - mars 1711; MC/ET/XVII/528
    - Boiteau (Jean Baptiste) Compagnon graveur place Dauphine § quittance, 11 février 1711; MC/ET/XVII/528
      quittance; Boiteau, Jean Baptiste
    - Legaré (Jacob), maître et marchand orfèvre, rue du Harlay § Quittance, 13 février 1711; MC/ET/XVII/528
      quittance; Legaré, Jacob
    - Segond (Jacques) maître maçon rue Gobelin § transport de rente, 16 février 1711; MC/ET/XVII/528
      transport de droits; Segond, Jacques
    - Bertault (Claude) compagnon sculpteur; rue Guisarde § Quittance et obligation, 17 février 1711; MC/ET/XVII/528
      obligation; quittance; Bertault, Claude
    - Constitution de rente au profit de Joseph Yvart, peintre du roi, demeurant en l'hôtel des Gobelins., 19 février 1711; MC/ET/XVII/528
    - Planié (Jean) maître maçon entrepreneur de bâtiments rue Saint-Victor § décharge, 21 février 1711; MC/ET/XVII/528
    - Tilan (Nicolas), maître menuisier, rue Saint-Denis § Bail, 10 mars 1711; MC/ET/XVII/528
      bail; Tilan, Nicolas
    - Proyard (Pierre), menuisier à Vitry § Titre nouvel, 28 mars 1711; MC/ET/XVII/528
      titre nouvel; Proyard, Pierre
    - Lefebure (Jean) Valet de chambre, tapissier ordinaire du Roi aux Gobelins § donation, 31 mars 1711; MC/ET/XVII/528
  - Minutes. 1711, avril, avril 1711; MC/ET/XVII/529
    - Monet (Jacques), peintre, rue Ferronnerie § quittance, 18 avril 1711; MC/ET/XVII/529
    - Girard (Louis), maître peintre, rue des Sept Voies § Mariage de .., 19 avril 1711; MC/ET/XVII/529
      contrat de mariage; Girard, Louis
    - Rivey (Gilles) Architecte, maître maçon rue Geoffroy Lasnier § Marché (réparations), 23 avril 1711; MC/ET/XVII/529
      marché; Rivey, Gilles
    - Delivet (Nicolas) maître maçon, entrepreneur de bâtiments rue d'Argenteuil § Mariage de .., 26 avril 1711; MC/ET/XVII/529
      contrat de mariage; Delivet, Nicolas
    - Roger (François), maître menuisier, rue Boucherat § Bail par .., 28 avril 1711; MC/ET/XVII/529
      bail; Roger, François
  - Minutes. 1711, mai, mai 1711; MC/ET/XVII/530
    - Garnier (Michel) maçon à Chennevière § Compte de tutelle, 23 mai 1710; MC/ET/XVII/530
      Garnier, Michel
    - Renonciation et décharge concernant Etienne Allegrain, peintre du roi en son académie, demeurant rue Montmartre, et Jean-Baptiste Allegrain, sculpteur, demeurant au carrefour de la rue Saint-Benoît. Celles-ci font état du testament de Elisabeth Ferret, veuve en 2ème noces du sieur Berthelie daté du 8 novembre 1709., 1er mai 1711; MC/ET/XVII/530
      renonciation; décharge; Saint-Benoît (carrefour); Allegrain, Etienne (1644?-1736); Allegrain, Jean-Baptiste; Berthelie (M.); Ferret, Elisabeth; peintre; sculpteur
    - Premery (Hugues) serrurier; rue des Lionnais § Mariage de la fille de .., 1er mai 1711; MC/ET/XVII/530
      contrat de mariage; Premery, Hugues
    - Desté (Jean) marchand tapissier rue des Quatre Vents § bail, 3 mai 1711; MC/ET/XVII/530
      bail; Desté, Jean
    - Perrinelle (Charles) maître brodeur rue Saint Victor § Inventaire après décès de la femme de .., 4 mai 1711; MC/ET/XVII/530
      inventaire; Perrinelle, Charles
    - Berrurier (Noël) maître menuisier rue Poissonnière § Mariage de la fille de .., 10 mai 1711; MC/ET/XVII/530
      contrat de mariage; Berrurier, Noël
    - Bouillette (Thomas, François) maître menuisier rue de Gaillon § Mariage de .., 10 mai 1711; MC/ET/XVII/530
      contrat de mariage; Bouillette, Thomas, François
    - Segond (Elie) maçon rue Gobelin § Inventaire après décès de .., 19 mai 1711; MC/ET/XVII/530
      inventaire; Segond, Elie
  - Minutes. 1711, juin, juin 1711; MC/ET/XVII/531
    - Delespine (Jean) tapissier rue du Bon Puits § alloué, 9 juin 1711; MC/ET/XVII/531
      Delespine, Jean
    - Cuvillier (Josse), orfèvre de la feue reine, rue Saint-Julien des Ménestriers § Procuration deposée, 12 juin 1711; MC/ET/XVII/531
      procuration; Cuvillier, Josse
    - Bonneval (Charles) maître horloger rue de la Calande § bail à .., 13 juin 1711; MC/ET/XVII/531
      bail; Bonneval, Charles
    - Constitution de rente au profit de Joseph Yvart, peintre du roi, demeurant en l'hôtel des Gobelins., 16 juin 1711; MC/ET/XVII/531
    - Perrinelle (Charles) brodeur rue Saint Victor § délivrance de legs, 30 juin 1711; MC/ET/XVII/531
      Perrinelle, Charles
  - Minutes. 1711, juillet - 1711, août, juillet 1711 - août 1711; MC/ET/XVII/532
    - Devis et marché des ouvrages de charpenterie et autres qu'il convient de faire pour le rétablissement de la lanterne du clocher de l'église Saint-Etienne-du-Mont qui est en péril imminent., 5 juillet 1711; MC/ET/XVII/532
      devis; marché; Saint-Etienne-du-Mont (église)
    - Delattes (Denis) libraire relieur rue des Mathurins § Compte et obligation, 13 juillet 1711; MC/ET/XVII/532
      obligation; Delattes, Denis
    - Desté (Jean Baptiste) marchand tapissier rue des 4 Vents § bail par .., 14 juillet 1711; MC/ET/XVII/532
      bail; Desté, Jean Baptiste
    - Debaize (Charles) maître tapissier grande rue du fg. Saint Jacques § transaction, 16 juillet 1711; MC/ET/XVII/532
      accord; Debaize, Charles
    - Perrinelle (Charles) maître brodeur rue Saint-Victor § accord, 17 juillet 1711; MC/ET/XVII/532
      accord; Perrinelle, Charles
    - Obligation de la belle-sœur de Hierosme Valet, dessinateur graveur ordinaire du roi en son académie, demeurant à Paris., 18 juillet 1711; MC/ET/XVII/532
      obligation; Valet, Jérôme; graveur
    - Picart (Pierre) graveur en taille douce à Paris § Obligation de la fille de feu .., 18 juillet 1711; MC/ET/XVII/532
      obligation; Picart, Pierre
    - Duchange (Jacques) marchand tapissier rue Saint-Etienne des Grès § donation de la veuve de .., 21 juillet 1711; MC/ET/XVII/532
      donation; Duchange, Jacques
    - Descourtieux (Jean), marchand orfèvre, rue Sainte-Geneviève § Constitution, 28 juillet 1711; MC/ET/XVII/532
    - Franchet (François) architecte rue des Rosier § bail, 2 août 1711; MC/ET/XVII/532
      bail; Franchet, François
    - Promesse de mariage concernant Jacques Pierre Gobert, peintre, travaillant au cabinet du roi à Versailles, 9 août 1711; MC/ET/XVII/532
      promesse; Versailles (Yvelines); Gobert, Jacques Pierre; peintre
    - Bridart dit Brillou (Claude) tapissier valet de chambre du duc d'Orléans rue Eperonnière § transaction, 22 août 1711; MC/ET/XVII/532
      accord; Bridart dit Brillou, Claude
  - Minutes. 1711, septembre - 1711, octobre, septembre 1711 - octobre 1711; MC/ET/XVII/533
    - Jolivet (Mathurin) maître maçon rue du Petit Moine § bail par .., 2 septembre 1711; MC/ET/XVII/533
    - Levesque (Louis) marchand tapissier rue des Carmes § Convention, 10 septembre 1711; MC/ET/XVII/533
      Levesque, Louis
    - Chalouvrier (Pierre) maçon à Villeneuve-le-Roi § transport, 16 septembre 1711; MC/ET/XVII/533
      Chalouvrier, Pierre
    - Deux devis et marchés de maçonnerie par Jacques Benoît, maître maçon, pour des travaux qu'il convient de faire pour la construction de deux petites maisons que mr. Dupuy désire faire à la place de deux anciennes qu'il fait démolir, maisons sises rue Saint-Jacques-la-Boucherie., 24 septembre 1711; MC/ET/XVII/533
      devis; marché; Saint-Jacques-la-Boucherie (rue); Benoît, Jacques; Dupuy (M.); maçon
    - Benoist (Jacques) maître maçon rue Champfleury § Marché, 24 septembre 1711; MC/ET/XVII/533
      marché; Benoist, Jacques
    - Hue (Henri) maître potier d'étain rue Mouffetard § Constitution, 25 septembre 1711; MC/ET/XVII/533
      constitution de rente; Hue, Henri
    - Gamard (Antoine), peintre, place Maubert § Transaction, 28 septembre 1711; MC/ET/XVII/533
      accord; Gamard, Antoine
    - Devis des ouvrages de charpenterie qu'il convient de faire pour la construction de deux petites maisons que Mr. Dupuy désire faire à la place de deux anciennes qu'il fait démolir, sises rue Saint-Jacques-la-Boucherie., 29 septembre 1711; MC/ET/XVII/533
      devis; Saint-Jacques-la-Boucherie (rue); Dupuy (M.)
    - Segond (Jacques) maître maçon rue Gobelin § Marché (réparations), 13 octobre 1711; MC/ET/XVII/533
      marché; Segond, Jacques
    - Desormeaux (Simon), marchand orfèvre, rue du Harlay § Transaction, 13 octobre 1711; MC/ET/XVII/533
      accord; Desormeaux, Simon
    - Mémoire des ouvrages de maçonnerie faits pour la construction d'un corps de logis sis rue Saint-Jacques-la-Boucherie, pour mr. Dupuy par Jean Legast, entrepreneur de maçonnerie., 14 octobre 1711; MC/ET/XVII/533
      Saint-Jacques-la-Boucherie (rue); Dupuy (M.); Legast, Jean; chef d'entreprise; maçon
    - Crocfer (Michel) maçon au village de Stain § Marché (réparations), 15 octobre 1711; MC/ET/XVII/533
      marché; Crocfer, Michel
    - Agnet (Charles) peintre à Paris § Mariage de la veuve de .., 18 octobre 1711; MC/ET/XVII/533
      contrat de mariage; Agnet, Charles
    - Batilliot (Lazare) relieur rue des Sept Voies § Mariage de .., 18 octobre 1711; MC/ET/XVII/533
    - Batilliot (Jacques) maître relieur à Paris § Mariage du fils de feu .., 18 octobre 1711; MC/ET/XVII/533
      contrat de mariage; Batilliot, Jacques
  - Minutes. 1711, novembre - 1711, décembre, novembre 1711 - décembre 1711; MC/ET/XVII/534
    - Brochard (Jean Baptiste) maître relieur rue Charretière § donation, 2 novembre 1711; MC/ET/XVII/534
      donation; Brochard, Jean Baptiste
    - Bruneau (Nicolas) maître relieur de livres rue Charretière § donation, 2 novembre 1711; MC/ET/XVII/534
      donation; Bruneau, Nicolas
    - Delaunay (Germain) maçon à Fontenay les Bagneux § Mariage de .., 3 novembre 1711; MC/ET/XVII/534
      contrat de mariage; Delaunay, Germain
    - Delaunay (Pierre) maçon à Fontenay lez Bagneux § Mariage du fils de feu .., 3 novembre 1711; MC/ET/XVII/534
      contrat de mariage; Delaunay, Pierre
    - Lebrey (Guillaume) serrurier rue des Lionnais § bail à .., 9 novembre 1711; MC/ET/XVII/534
      bail; Lebrey, Guillaume
    - Badin (Jean) maître peignier-tabletier sur le Pont Saint-Michel § Inventaire après décès de .. (boîtes, jeux de dames, tric-trac, jeux d'échecs, etc.) Renonciation de la veuve de .. 27 décembre 1711, 10 novembre 1711; MC/ET/XVII/534
      inventaire; Badin, Jean
    - Legast (Jean) maître maçon, entrepreneur de bâtiments rue Saint-Victor § Constitution, 17 novembre 1711; MC/ET/XVII/534
    - Premerie (Hugues) Serrurier; rue des Lionnais § Mariage de la fille de .., 22 novembre 1711; MC/ET/XVII/534
      contrat de mariage; Premerie, Hugues
    - Levesque (Nicolas) graveur en taille douce rue Saint-Séverin § Mariage de la fille de .., 26 novembre 1711; MC/ET/XVII/534
      contrat de mariage; Levesque, Nicolas
    - Rousseau (Pierre) entrepreneur de bâtiments rue du Bon Puits § transaction, 4 décembre 1711; MC/ET/XVII/534
      accord; Rousseau, Pierre
    - Daulmay (Pierre) maître potier d'étain Montagne Sainte-Geneviève § Inventaire après décès de la veuve de .., 9 décembre 1711; MC/ET/XVII/534
      inventaire; Daulmay, Pierre
    - Rousseau (Pierre) entrepreneur de bâtiments rue du Bon Puits § Consentement, 21 décembre 1711; MC/ET/XVII/534
      Rousseau, Pierre
  - Minutes. 1712, janvier - 1712, février, janvier 1712 - février 1712; MC/ET/XVII/535
    - Crocfer (Michel) maçon à Stain § quittance, 4 janvier 1712; MC/ET/XVII/535
      quittance; Crocfer, Michel
    - Poulain (Jacques) maître serrurier, juré en charge rue des Poirées § apprentissage, 10 janvier 1712; MC/ET/XVII/535
      contrat d'apprentissage; Poulain, Jacques
    - Isecq (Georges) maître relieur rue d'Ecosse § Inventaire après décès de .., 14 janvier 1712; MC/ET/XVII/535
      inventaire; Isecq, Georges
    - Guilbert (Louis) relieur place de Combray § Mariage de .., 14 janvier 1712; MC/ET/XVII/535
      contrat de mariage; Guilbert, Louis
    - Isecq (Georges) maître relieur à Paris § Mariage de la veuve de .., 14 janvier 1712; MC/ET/XVII/535
      contrat de mariage; Isecq, Georges
    - Bruneteau (Michel) maître potier d'étain rue Saint-Antoine § transport, 15 janvier 1712; MC/ET/XVII/535
      Bruneteau, Michel
    - Delisle dit Baltajard (Thomas) maçon rue Gracieuse § Vente de matériaux (démolition d'une masure), 21 janvier 1712; MC/ET/XVII/535
      acte de vente; Delisle dit Baltajard, Thomas
    - Larchevesque (Nicolas), orfèvre, rue des Sept Voies § Mariage de .., 24 janvier 1712; MC/ET/XVII/535
      contrat de mariage; Larchevesque, Nicolas
    - Jamois (Jean) maître maçon place Maubert § Mariage de la fille de .., 31 janvier 1712; MC/ET/XVII/535
    - Brisson (Jean) maître menuisier sur les Fossés de Monsieur le Prince § bail par .., 2 février 1712; MC/ET/XVII/535
      bail; Brisson, Jean
    - Adeline (Pierre) enlumineur rue Judas § Inventaire après décès de .., 4 février 1712; MC/ET/XVII/535
      inventaire; Adeline, Pierre
    - Gallet (Louis) maître relieur de livres rue Charretière § Mariage de .., 4 février 1712; MC/ET/XVII/535
      contrat de mariage; Gallet, Louis
    - Gallet (Louis) maître relieur de livres rue Charretière § Inventaire après décès de la femme de .., 4 février 1712; MC/ET/XVII/535
      inventaire; Gallet, Louis
    - Houssein (Denis) maître maçon à Clermont en Beauvaisis § quittance (réparation au château de Clermont), 15 février 1712; MC/ET/XVII/535
      quittance; Houssein, Denis
    - Corbay (Nicolas) marchand faïencier rue de la Lanterne § Transport de la veuve de .., 18 février 1712; MC/ET/XVII/535
      Corbay, Nicolas
    - Delaunay (François) marchand joaillier rue du Vieux Colombier § Mariage de .., 21 février 1712; MC/ET/XVII/535
      contrat de mariage; Delaunay, François
    - Delaunay (Philippe) marchand joaillier rue des Noyers § Mariage du fils de .., 21 février 1712; MC/ET/XVII/535
      contrat de mariage; Delaunay, Philippe
    - Chrestien (Augustin) Sculpteur rue d'Enfer § Testament de .. et Testament de la femme de .., 27 février 1712 - 29 février 1712; MC/ET/XVII/535
  - Minutes. 1712, mars - 1712, avril, mars 1712 - avril 1712; MC/ET/XVII/536
    - Transport de rente concernant Etienne Allegrain, peintre du roi en son académie, demeurant rue Montmartre., 9 mars 1712; MC/ET/XVII/536
      transport de droits; Montmartre (rue); Allegrain, Etienne (1644?-1736); peintre
    - Labbé (Etienne) maçon à Roissy en France § transport de rente, 16 mars 1712; MC/ET/XVII/536
      transport de droits; Labbé, Etienne
    - Poitevin (Nicolas) Serrurier à Saint-Maur § bail, 21 mars 1712; MC/ET/XVII/536
      bail; Poitevin, Nicolas
    - Mise en apprentissage de Charles Pierre Duhamel chez un orfèvre, moyennant 100 livres, dont Etienne Allegrain, peintre du roi en son académie, demeurant rue Montmartre, se porte caution. Cet acte est complété par une déclaration de l'orfèvre du 1er Juillet suivant précisant que son apprenti l'a quitté depuis un mois et demi déchargeant Etienne Allegrain du paiement., 22 mars 1712; MC/ET/XVII/536
      contrat d'apprentissage; Montmartre (rue); Allegrain, Etienne (1644?-1736); Duhamel, Charles Pierre; orfèvre; peintre
    - Orfèvre (apprentissage) § Contrat pour 5 ans, entre Charles Pierre Duhamel majeur, et Louis Pierre Duhamel, marchand orfèvre, ce dernier prend Charles Pierre D. pour son apprenti, logé, nourri. Moyennant 100l., 22 mars 1712; MC/ET/XVII/536
    - Duhamel (Louis Pierre), marchand orfèvre, sous les Piliers des Halles § Apprentissage, 22 mars 1712; MC/ET/XVII/536
      contrat d'apprentissage; Duhamel, Louis Pierre
    - Grandin (Philippe) ciseleur rue Saint Julien § Convention, 28 mars 1712; MC/ET/XVII/536
      Grandin, Philippe
    - Blachet (Jacques Nicolas) maître relieur doreur rue Charretière § Mariage de .., 28 mars 1712; MC/ET/XVII/536
      contrat de mariage; Blachet, Jacques Nicolas
    - Michaux (Jacques) Serrurier rue des Carmes § bail, 29 mars 1712; MC/ET/XVII/536
      bail; Michaux, Jacques
    - Bellay (Guillaume) maître menuisier à Paris § procuration, 31 mars 1712; MC/ET/XVII/536
      procuration; Bellay, Guillaume
    - Petit (Louis) marchand tapissier Sous les Piliers de la Tonnellerie § bail, 5 avril 1712; MC/ET/XVII/536
      bail; Petit, Louis
    - Cellier (Jean Baptiste) tapissier rue Saint Dominique § Mariage de .., 6 avril 1712; MC/ET/XVII/536
      contrat de mariage; Cellier, Jean Baptiste
    - Celliers (Robert) Tapissier rue Saint Dominique § Mariage du fils de .., 6 avril 1712; MC/ET/XVII/536
      contrat de mariage; Celliers, Robert
    - Lefebure (Jean) fils Valet de chambre, tapissier ordinaire du Roi aux Gobelins § Inventaire après décès de la mère de .., 7 avril 1712; MC/ET/XVII/536
      inventaire; Lefebure, Jean
    - Lefebure (Jean) valet de chambre, tapissier ordinaire du Roi aux Gobelins § Inventaire après décès de la veuve de .., 7 avril 1712; MC/ET/XVII/536
    - Perrier (Pierre) maître brodeur sur les Fossés de l'Estrapade § Mariage de la fille de..., 10 avril 1712; MC/ET/XVII/536
      contrat de mariage; Perrier, Pierre
    - Potier (Claude) architecte à Lyon § Mariage du fils de feu .., 10 avril 1712; MC/ET/XVII/536
      contrat de mariage; Potier, Claude
    - Lombart (Edme) graveur rue Saint Antoine § Mariage de .., 11 avril 1712; MC/ET/XVII/536
      contrat de mariage; Lombart, Edmé
    - Lombart (Vincent), peintre, rue Saint Antoine § Mariage du fils de feu, 11 avril 1712; MC/ET/XVII/536
      contrat de mariage; Lombart, Vincent
    - Meusnier (Guillaume) maître tapissier rue des Cordeliers § apprentissage, 17 avril 1712; MC/ET/XVII/536
      contrat d'apprentissage; Meusnier, Guillaume
    - Bourcier (Pierre) marchand joaillier rue du Petit Hurleur § Mariage de .., 20 avril 1712; MC/ET/XVII/536
      contrat de mariage; Bourcier, Pierre
    - Levasseur (Nicolas) fondeur en cuivre rue et Montagne Sainte-Geneviève § désistement, 25 avril 1712; MC/ET/XVII/536
      Levasseur, Nicolas
    - Transport de rente par Jean-Baptiste Allegrain, sculpteur, et Jeanne Desmier, sa femme, demeurant rue de Sèvres, quartier de Saint-Germain-des-Prés, paroisse Saint-Sulpice, à Anne Devienne, fille majeure, demeurant Montagne-Sainte-Geneviève, paroisse Saint-Etienne-du-Mont., 26 avril 1712; MC/ET/XVII/536
      transport de droits; Montagne-Sainte-Geneviève (hameau); Sèvres (rue de); Allegrain, Jean-Baptiste; Desmier, Jeanne; Devienne, Anne; sculpteur
    - Dépôt le 26 avril 1712 devant le notaire parisien Jean Fromont du contrat de mariage en date du 8 février 1685 passé devant le sieur Delabarre, notaire (à Auxerre?) liant Jean-Baptiste Allegrain, maître sculpteur de la ville de Paris, demeurant en la paroisse Saint-Germain-l'Auxerrois, de présent demeurant en la paroisse Saint-Martin-du-Pré (à Auxerre ?), fils majeur de feu honorable homme Jean Allegrain, vivant receveur et fermier des Aides de la ville d'Auxerre et de Jeanne Ferré, assisté de Charles Bois Roussel, peintre de l'Académie Royale, demeurant en cette ville (Paris ?, Auxerre ?), et Jeanne Damiet, fille de défunt Gabriel Damiet sieur de Bellinet, et de Gabrielle de Villiers, demeurant en la dite paroisse du Saint-Martin-du-Pré., MC/ET/XVII/536
      contrat de mariage; Auxerre (Yonne); Allegrain, Jean; Allegrain, Jean-Baptiste; Bois-Roussel, Charles; Damiet, Gabriel; Damiet, Jeanne; Ferré, Jeanne; Villiers, Gabrielle; peintre; comptable; sculpteur; administrateur
    - VERNESSON (Brice) graveur Rue de la Clef § quittance, 3 mars 1717; MC/ET/XVII/536
      quittance; Vernesson, Brice
  - Minutes. 1712, mai, mai 1712; MC/ET/XVII/537
    - Bail à rente de Jean Descourtieux, marchand orfèvre, rue de la Montagne Sainte-Geneviève., 5 mai 1712; MC/ET/XVII/537
    - Transaction de Mathurin Jolivet, maître maçon, rue du Petit-Moine., 8 mai 1712; MC/ET/XVII/537
      accord; Jolivet, Mathurin
    - Mariage de Léonard Gan, maître maçon, rue du Paon., 9 mai 1712; MC/ET/XVII/537
      contrat de mariage; Gan, Léonard
    - Inventaire de Marie Maraud, femme de Léonard Gan, maçon, rue du Paon, paroisse Saint-Etienne-du-Mont, à la requête de ce dernier., 9 mai 1712; MC/ET/XVII/537
      Actes signalés par le personnel du Minutier central des notaires de Paris.
      Date de création de la notice: 2017 (Marie-Françoise Limon-Bonnet)
    - Consentement et obligation de Philippe Repinet, marchand de vin, et Michelle Audinet, sa femme, demeurant rue de la Tixeranderie, paroise Saint-Jean-en-Grève, à François Courteilles, demeurant rue Bordet, en la maison à l'enseigne du Tison, paroisse Saint-Etienne-du-Mont, pour vendre en gros ou au détail sous le nom du sieur Repinet tous les vins qui sont dans les deux caves de la dite maison (vin d'Orléans, Thiais, Melun, Provence, Blois, Tonnerre, Chablis)., 10 mai 1712; MC/ET/XVII/537
    - Inventaire après décès de Pierre Morin, receveur et contrôleur des amendes et aumônes du Grand Conseil, demeurant à Paris, rue du Bourg-Tibour, paroisse Saint-Paul., 11 mai 1712; MC/ET/XVII/537
    - Vente d'une maison place Maubert, à l'enseigne du Roi des Laboureurs, par Louis Le Doux, prêtre de la communauté et séminaire de Saint-Nicolas-du-Chardonnet, représentant Marie Dufour, Charles François Dufour et Joseph Dufour et autres., 14 mai 1712; MC/ET/XVII/537
    - Bail par Jérôme Rousseau, maître maçon rue du Bon-Puits., 12 mai 1712; MC/ET/XVII/537
      bail; Rousseau, Jérôme
    - Procuration par Mathurin Jolivet, maître maçon, rue du Petit-Moine., 14 mai 1712; MC/ET/XVII/537
      procuration; Jolivet, Mathurin
    - Titre nouvel de Jean Planié, maître maçon, rue Saint-Victor., 24 mai 1712; MC/ET/XVII/537
    - Consentement et obligation de Philippe Repinet, marchand de vin, et Michelle Audinet, sa femme, demeurant rue de la Tixeranderie, paroise Saint-Jean-en-Grève, à François Courteilles, demeurant rue Bordet, en la maison à l'enseigne du Tison, paroisse Saint-Etienne-du-Mont, pour vendre en gros ou au détail sous le nom du sieur Repinet tous les vins qui sont dans les deux caves de la dite maison (vin d'Orléans, Thiais, Melun, Provence, Blois, Tonnerre, Chablis)., 10 mai 1712; MC/ET/XVII/537
    - Inventaire après décès de Pierre Morin, receveur et contrôleur des amendes et aumônes du Grand Conseil, demeurant à Paris, rue du Bourg-Tibour, paroisse Saint-Paul., 11 mai 1712; MC/ET/XVII/537
  - Minutes. 1712, juin - 1712, juillet, juin 1712 - juillet 1712; MC/ET/XVII/538
    - Pommeray (Antoine), menuisier, rue des Amandiers § Quittance, 1er juin 1712; MC/ET/XVII/538
      quittance; Pommeray, Antoine
    - Le Pas Dubuisson (Jacques) entrepreneur de bâtiments rue Saint Victor § Quittance, 2 juin 1712; MC/ET/XVII/538
      quittance; Le Pas Dubuisson, Jacques
    - Goujon de la Baronnière (Charles) Sculpteur rue des Trois Portes § titre nouvel, 2 juin 1712; MC/ET/XVII/538
      titre nouvel; Goujon de la Baronnière, Charles
    - Genuit (Roland) Serrurier rue des Noyers § Mariage de .., 6 juin 1712; MC/ET/XVII/538
      contrat de mariage; Genuit, Roland
    - Boyet (Luc Antoine) relieur ordinaire du Roi; rue des Sept Voies § quittance et obligation, 7 juin 1712; MC/ET/XVII/538
      obligation; quittance; Boyet, Luc Antoine
    - David (Nicolas) maçon rue Montorgueil § transport, 19 juin 1712; MC/ET/XVII/538
      David, Nicolas
    - marbrier (alloué) § Contrat pour 2 ans, entre Pierre Sartelle, apprenti marbrier, et Jean Adan, maître marbrier qui l'accepte pour son, alloué, Logé seulement, il se nourrira à ses dépens. Recevra 12s. par jour de travail 1/ère/ année et 20 s. - deuxième année. S.d.d., 10 juillet 1712; MC/ET/XVII/538
    - Moussot (Léonard) maçon cloître Saint-Etienne des Grés § Mariage de .., 16 juillet 1712; MC/ET/XVII/538
      contrat de mariage; Moussot, Léonard
    - Potier (Gaspard) maître maçon, entrepreneur de bâtiments rue Neuve de Richelieu § quittance, 17 juillet 1712; MC/ET/XVII/538
      quittance; Potier, Gaspard